臺灣高等法院刑事裁定
110年度聲字第4201號
                                     110年度聲字第4225號
聲  請  人
即  被  告  王音之





選任辯護人  凃逸奇律師
            何邦超律師
            吳威廷律師                      
上列聲請人即被告因違反銀行法等上訴案件（110年度金上重訴
字第8號），聲請具保停止羈押，本院裁定如下：    
    主  文
聲請駁回。
    理  由
一、聲請意旨略以：㈠聲請人即被告王音之（下稱被告）和卷內
    所有銀行往來超過10年，對銀行每一筆授信放款都兢兢業業
    的控管及規劃，以公司營運資金準時還款再循環週轉金，清
    楚公司及個人信用不能有何瑕疵，才會在不可抗力的伊朗經
    濟制裁加重的情況下，向重利金主借錢。潤寅集團是以債務
    循環方式向各銀行融資借款以維持公司營運，自始並無借後
    不還之不法所有意圖，各銀行貸款後之款項，多數是以「借
    新還舊」、「以債養債」等債務循環方式用於償還銀行貸款
    ，雖有少部分流入海外紙上公司，但亦是作為還款用途，貸
    款之款項均未流入被告之個人帳戶，此對於被告偽造應收帳
    款憑證時，是否即毫無償還申貸款項之意思，而有成立詐欺
    取財罪嫌應具備之主觀特別要素不法所有意圖之認定，至關
    重要；㈡被告為行使受憲法保障之訴訟權，向最高法院上訴
    救濟俾繼續參與本案訴訟審理程序、協力客觀真實之發現，
    有自行整理蒐集二審法院未予調查對被告有利之證據，以撰
    擬具體上訴理由之必要，目前被告被拘禁於看守所内之處境
    ，不利以發現客觀真實為目的之刑事本案審理活動進行。本
    案牽涉銀行、國際貿易會計匯兌實務，有其特殊性及專業性
    ，訴訟上對被告有利事證之蒐集保全提出，非經被告本人參
    與協力，本案審理所欲達成客觀真實發現之目的，恐有窒礙
    難行之虞。被告願另配合法院命令及處分，接受對於被告受
    憲法保障之隱私權、秘密通訊自由權、居住遷徙自由權及一
    般行動自由權所為之各種負擔，擔保在停止羈押期間内仍受
    與在看守所内相當公權力之支配與掌握，而無逃亡之虞；並
    以隱私權、秘密通訊自由權擔保，在進行為上訴所必要之證
    據蒐集保全活動過程中，無串供滅證之虞。並願遵守除為進
    行上訴三審所必須之事證蒐集活動外，未經法院許可，不得
    從事與上訴目的顯然無關之活動之命令，擔保本案後續審理
    活動及執行之遂行，請准被告具保500萬元停止羈押等語。
二、按被告及得為其輔佐人之人或辯護人，得隨時具保，向法院
    聲請停止羈押，刑事訴訟法第110條第1項定有明文。又羈押
    被告之目的，在於確保訴訟程序之進行、確保證據之存在及
    真實，並確保刑罰之執行，且聲請停止羈押，除有刑事訴訟
    法第114條各款所列情形之一不得駁回者外，被告有無羈押
    之必要或得以具保、責付、限制住居而停止羈押等節，法院
    自得就具體個案情節予以斟酌決定，如就客觀情事觀察，法
    院許可羈押之裁定在目的與手段間之衡量並無明顯違反比例
    原則情形，即無違法或不當可言。
三、經查：
  ㈠被告前經本院法官訊問後，認涉犯銀行法第125條之3第1項之
    詐欺銀行且因犯罪獲取之財物達新臺幣1億元以上罪、商業
    會計法第71條第5款以不正方法使財務報表發生不實結果罪
    、刑法第201條第1項偽造有價證券罪、刑法第216條、第215
    條行使業務登載不實文書罪、刑法第216條、第210條行使偽
    造私文書罪，及洗錢防制法第14條第1項洗錢等罪名，犯罪
    嫌疑重大，且有事實足認有逃亡之虞，非予羈押顯難進行審
    判及執行程序，於民國110年2月2日依刑事訴訟法第101條第
    1項第1款規定諭令羈押，又於同年4月21日裁定應自同年5月
    2日起延長羈押2月，再於同年6月28日裁定自同年7月2日起
    延長羈押2月，復於同年8月27日裁定自同年9月2日起延長羈
    押2月等情，有本院訊問筆錄、押票、裁定附卷可稽（本院
    金上重訴字卷二第227至230、231、235頁、卷五第579至581
    頁、卷七第557至559頁、卷十七第109至111頁）。嗣本院於
    同年9月23日判決後，被告及檢察官均上訴，本院已檢卷送
    第三審，並於同年10月29日依刑事訴訟法第121條第2項、第
    101條第1項第1款規定裁定羈押被告在案。
  ㈡被告雖以前詞聲請具保停止羈押，然其於本案潤寅集團之資
    金週轉不靈，對銀行詐欺取財犯行即將曝光前，於108年6月
    1日即出境，嗣經美國執法機關於108年12月12日在洛杉磯予
    以逮捕（聲羈字第54號卷第11頁可參，被告於本院110年6月
    25日訊問時亦自陳在卷，參本院金上重訴字卷七第483至484
    頁），始於109年3月8日遣返回國，其已有逃匿以規避審判
    及執行程序之舉，且其與楊文虎等人共同對中信銀行等12家
    銀行犯銀行法第125條之3第1項之詐欺銀行犯罪獲取之財物
    達新臺幣1億元以上等罪，共13罪，經本院於110年9月23日
    判處罪刑並合併定應執行有期徒刑27年、併科罰金新臺幣6
    億5,000萬元，衡諸一般人畏懼重罪執行之心理，自有事實
    足認有逃亡之虞，被告謂其無逃亡之虞云云，尚非可採。經
    權衡國家刑事司法權之有效行使、社會秩序及公共利益、被
    告人身自由之私益及防禦權受限制之程度，認對被告維持羈
    押處分尚屬適當、必要，且合乎比例原則，為確保日後審判
    、執行程序，尚難以具保等處分替代，而有繼續羈押之必要
    ，本件聲請意旨稱其無詐欺銀行之不法所有意圖等情，並不
    影響本院所為前揭認定。綜上，被告羈押之原因及必要性仍
    然存在，其執前詞聲請具保停止羈押，核無理由，應予駁回
    。 
據上論斷，應依刑事訴訟法第220條，裁定如主文。
中　　華　　民　　國　　110 　年　　11　　月　　11　　日
                  刑事第五庭  審判長法　官  王屏夏
                                    法　官  林柏泓
                                    法　官  戴嘉清
以上正本證明與原本無異。
如不服本裁定，應於收受送達後五日內向本院提出抗告狀。
                                    書記官  高建華
中　　華　　民　　國　　110 　年　　11　　月　　11　　日